【裁判字號】    98,停,16
【裁判日期】    980318
【裁判案由】    聲請停止執行
【裁判全文】
臺北高等行政法院裁定
                                        98年度停字第16號
聲  請  人  申聖化企業有限公司
代  表  人  甲○○○
相  對  人  行政院公平交易委員會
代  表  人  湯金全（主任委員）
上列當事人間聲請停止執行事件，聲請人聲請停止原處分之執行
，本院裁定如下：
    主  文
聲請駁回。
聲請訴訟費用由聲請人負擔。
    理  由
一、按「於行政訴訟起訴前，如原處分或決定之執行將發生難於
    回復之損害，且有急迫情事者，行政法院亦得依受處分人或
    訴願人之聲請，裁定停止執行，但於公益有重大影響者，不
    在此限」，行政訴訟法第116 條第3 項定有明文，是聲請人
    聲請停止執行，如無難於回復之損害，或無急迫情事，自不
    得聲請停止原處分之執行。
二、聲請人聲請意旨略以：
  (一)原處分（即行政院公平交易委員會98年1 月19日公貳字第09
    80000656號函）認定：「詠健會、廠商會涉嫌限制商品轉售
    價格等，違反公平交易法第14條第1 項本文聯合行為之禁制
    規定…」，並認定：「13.申聖化企業有限公司（下稱申聖化
    公司）：申聖化公司係於高屏地區經營銷售天良公司『諾得
    』膠囊、『鐵獅腎氣胯胱源』、『鐵獅活恤能散』等藥品，
    而楊勝輝君則係申聖化公司負責人甲○○○君之配偶，實際
    負責申聖化公司業務，楊勝輝君除坦承參加『詠健會』95年
    3 月5 日的例會、繳交年費，以及藥商與藥局間經常舉辦交
    流聯誼活動，其主要是因為會員間常有銷售上的紛爭，『詠
    健會』會邀請供應廠商參加，而主要的目的，在協調會員紛
    爭，以穩定市場的和諧；楊勝輝君亦曾以『廠商會』等名義
    向松鶴餐訂席，是申聖化公司為『廠商會』成員。」惟，原
    處分所持之理由，有下列問題，茲分述如下：
    1.聲請人並未參與詠健會，也未繳交年費，依照該會規定年
      費為新臺幣（下同）3 萬元，聲請人至多僅曾礙於生意交
      情贊助部分款項，惟是否有正式贊助紀錄，聲請人也不清
      楚，聲請人根本不是詠健會之會員，此參見詠健會第3 屆
      （93-95 ）會員通訊錄中聲請人並未列名即可得知（見本
      院卷第17、18頁）。
    2.原處分所謂廠商會，根本不是正式的組織，至多僅為聯誼
      會性質，沒有收取年費，也無製作會員名冊，遑論對聲請
      人有任何規範及拘束力。楊勝輝或有以廠商會等名義向松
      鶴餐訂席，但此乃基於情誼及生意上之交情，而為代訂，
      無足證明確有廠商會此正式組織，甚至廠商會有權力來限
      制商品轉售價格等。
    3.聲請人經營銷售天良公司之商品給藥局，對象不限於詠健
      會之成員，同樣的也不是所有詠健會之成員，聲請人便有
      與其交易。聲請人茲提出統一發票（見本院卷第19至22頁
      ）以證明聲請人於高屏地區之交易對象根本不限於所謂詠
      健會之成員，例如：洋洋藥局、諾貝兒寶貝（股）公司、
      宜津藥品（股）公司、立米藥品有限公司、生活藥局、健
      爾康生活事業（股）公司、左野企業有限公司、銀鋒企業
      有限公司等。聲請人並請天良公司提供銷貨明細、發票、
      送貨單（已提供訴願委員會參酌中），可證聲請人於高屏
      地區與非詠健會成員交易往來頻繁，根本未受詠健會或所
      謂「廠商會」之約束，遑論遵從詠健會之交易價格限制，
      參見該明細中銷售對象，例如：宏大藥房、全祐藥房、里
      港藥房、博林藥房、南榮藥房等，皆非原處分認定之詠健
      會會員。
    4.最重要的是，原處分指稱詠健會決議要求廠商不要供貨給
      東京西藥房、德昌西藥房、天德西藥房，姑且不論聲請人
      根本未參與詠健會決議一事，聲請人仍與天德西藥房（即
      愷頓藥品股份有限公司）（見本院卷第23頁）交易，根本
      未有與詠健會合意售價並制裁未遵守規定之藥局之行為。
  (二)原處分課予聲請人高達500 萬元罰鍰，據悉本次同遭處分廠
    商亦皆提起訴願表示不服，顯見本件處分頗有爭議，聲請人
    除了依法提起訴願外，因聲請人資本額才100 萬元（見本院
    卷第24頁），實無足夠資金可以繳納罰鍰，若遭執行查扣帳
    戶，亦會影響聲請人公司之經營甚據，且破壞聲請人之信用
    ，造成無法回復之損害，而原處分令聲請人於15日內繳納罰
    鍰，聲請人實有困難，聲請人即將面臨執行，情況緊急，恐
    怕即使向相對人或受理訴願機關申請停止執行，亦來不及獲
    得適時的救濟，若能暫停止本案執行，不僅無礙公益，且保
    障聲請人之權益，依前開說明，爰向法院聲請裁定准許停止
    原處分的執行云云。
三、經查：
  (一)行政訴訟法第116 條第3 項所謂之「難於回復之損害」，係
    指其損害不能回復原狀，或不能以金錢賠償，或在一般社會
    通念上，如為執行可認達到回復困難之程度而言。
  (二)依聲請人上開聲請意旨，其主要理由係以原處分課予聲請人
    500 萬元罰鍰，而原告資本額才100 萬元，實無足夠資金可
    繳納罰鍰，若遭執行查扣帳戶，亦會影響原告之經營，且破
    壞原告之信用，造成無法回復之損害云云。本件原處分內容
    為「罰鍰500 萬元」，就罰鍰而言，為金錢之損害，自無難
    於回復之可言；至聲請人所謂影響其經營及對其信用造成損
    害部分，若因繳納罰鍰造成聲請人經營上之困難，但其營業
    減少之部分並非不可加以量化計算，其本質上仍為減少聲請
    人之經濟收入，依一般社會通念，在客觀上非不能以金錢賠
    償，故非屬難於回復之損害。再者，民法關於人格權之侵害
    ，亦訂有各種回復原狀之方法，亦即信用之損害並非不得回
    復，故原處分嗣後縱經撤銷，聲請人之信用仍可透過有關手
    段加以回復，難謂將對聲請人發生無法回復之損害。是本件
    自無「難於回復之損害」之可言，與得停止執行之要件不合
    。
四、綜上，本件聲請與停止執行之要件不合，聲請人之聲請為無
    理由，應予駁回。
據上論結，本件聲請人之聲請為無理由，依行政訴訟法第104 條
、民事訴訟法第95條、第78條裁定如主文。
中    華    民    國    98    年    3     月    18    日
                    臺北高等行政法院第二庭
                              審判長法  官  徐  瑞  晃
                                    法  官  蕭  惠  芳
                                    法  官  陳  金  圍
上為正本係照原本作成。
如不服本裁定，應於送達後10日內向本院提出抗告狀（須按他造
人數附繕本）。
中    華    民    國    98    年    3     月    18    日
                                    書記官  陳  可  欣


司法院資訊處製作；財團法人民間司法改革基金會備份。
